【裁判字號】    90,易,913
【裁判日期】    900330
【裁判案由】    毒品危害防制條例
【裁判全文】
臺灣臺中地方法院刑事判決              九十年度易字第九一三號
    公  訴  人    台灣台中地方法院檢察署檢察官
    被      告    甲○○
右列被告因毒品危害防制條例案件，經檢察官提起公訴（九十年度毒偵字第四○七號
），本院判決如左：
    主      文
甲○○施用第二級毒品，累犯，處有期徒刑肆月，如易科罰金，以參佰元折算壹日。
    事      實
一、甲○○前於民國（下同）八十二年間曾違反麻醉藥品管理條例案件，其後於八十
    五年間又因傷害罪，經本院判處有期徒刑六月，如易科罰金，以三百元折算一日
    確定；嗣於八十六年間又因違反麻醉藥品管理條例案件，經本院判處有期徒刑五
    月，如易科罰金，以三百元折算一日確定。其後上開二案件經本院裁定應執行有
    期徒刑十月，如易科罰金，以三百元折算一日確定，並於八十七年五月十九日執
    行完畢。嗣甲○○又因施用毒品案件，經本院以八十八年度毒聲字第一八二三號
    裁定送觀察、勒戒後，認有繼續施用毒品之傾向，由本院於八十八年六月二十一
    日以八十八年度毒聲字第三五二四號裁定令入戒治處所施以強制戒治，其後並經
    本院以八十八年度毒聲字第六九三八號裁定停止戒治，所餘期間付保護管束，期
    滿未經撤銷，視為強制戒治期滿，而由台中地方法院檢察署檢察官於八十九年六
    月二十六日以八十九年度戒毒偵字第三六七號為不起訴處分確定。猶不知警惕、
    悔改，其明知安非他命係毒品危害防制條例所稱之第二級毒品，不得持有、施用
    ，竟基於施用毒品之犯意，於八十九年十一月十三日，在台中縣后里鄉○里村○
    ○路一六七號住處，以安非他命置於錫箔紙上燒烤產生氣體以嘴吸用之方式，施
    用第二級毒品安非他命一次。迨八十九年十一月十四日中午十二時十五分許，經
    警持檢察官核發之強制到場許可書前往甲○○上址住處強制其至臺中縣警察局大
    甲分局採尿室採取其尿液送驗呈安非他命陽性反應，始查知其有前開施用第二級
    毒品安非他命情事。
二、案經臺中縣警察局大甲分局報請台灣臺中地方法院檢察署檢察官偵查起訴。
    理      由
一、右揭事實，業據被告甲○○於本院審理時坦白承認，且其於八十九年十一月十四
    日經警強制其至臺中縣警察局大甲分局採尿室後所採集之尿液經送檢驗結果，確
    呈安非他命陽性反應，此有中山醫學院附設孫中山先生紀念醫院藥物濫用檢測中
    心檢驗報告一份附偵查卷第十八頁可憑，足徵被告之自白確與事實相符。又被告
    前曾因施用毒品案件，經本院以八十八年度毒聲字第一八二三號裁定送觀察、勒
    戒後，認有繼續施用毒品之傾向，由本院以八十八年度毒聲字第三五二四號裁定
    令入戒治處所施以強制戒治，其後復經本院以八十八年度毒聲字第六九三八號裁
    定停止戒治，所餘期間付保護管束，交付保護管束期滿後，並由台中地方法院檢
    察署檢察官於八十九年六月二十六日以八十九年度戒毒偵字第三六七號為不起訴
    處分確定，亦有臺灣臺中地方法院檢察署刑案資料查註紀錄表及臺灣高等法院被
    告全國前案紀錄表各一份在卷可憑。是本件事證已甚明確，被告犯行，堪以認定
    。
二、查安非他命係毒品危害防制條例第二條第二項所定之第二級毒品，不得非法持有
    及施用。而被告經依同條例第二十條第二項交付保護管束期滿後，由檢察官為不
    起訴之處分後，五年內再犯同條例第十條之罪，不適用應先經觀察、戒勒之規定
    ，亦為同條例第二十三條第二項前段所明定。是核被告施用安非他命之行為，係
    犯毒品危害防制條例第十條第二項之施用第二級毒品罪。被告為施用安非他命而
    持有該等毒品之低度行為，已為其施用之高度行為所吸收，不另論罪。復查，被
    告甲○○曾於八十五年間因傷害罪，經本院判處有期徒刑六月，如易科罰金，以
    三百元折算一日確定；嗣於八十六年間又因違反麻醉藥品管理條例案件，經本院
    判處有期徒刑五月，如易科罰金，以三百元折算一日確定。其後上開二案件經本
    院裁定應執行有期徒刑十月，如易科罰金，以三百元折算一日確定，並於八十七
    年五月十九日執行完畢，此有臺灣高等法院被告全國前案紀錄表及臺灣臺中地方
    法院檢察署刑案資料查註紀錄表各一份附卷可按，其受有期徒刑之執行完畢後，
    五年以內再犯有期徒刑以上本案之罪，為累犯，應依法加重其刑。爰審酌被告甲
    ○○有事實欄所載之不良素行紀錄，此有上開前科紀錄表可參，其施用足以導致
    精神障礙、性格異常、甚至造成生命危險之毒品，嚴重戕害身體健康，及其犯罪
    動機、犯罪情節，並審酌本案其施用毒品安非他命僅一次，犯罪所生之危害及被
    告犯後坦承犯行，態度良好等一切情狀，量處如主文所示之刑，並諭知易科罰金
    之折算標準，以示懲儆。
三、末查被告行為後，刑法第四十一條業已於民國九十年一月十日修正公布，並於同
    年月十二日生效，比較新法即修正後刑法第四十一條第一項前段規定「犯最重本
    刑為五年以下有期徒刑以下之刑之罪，而受六個月以下有期徒刑或拘役之宣告，
    因身體、教育、職業、家庭之關係或其他正當事由，執行顯有困難者，得以一元
    以上三元以下折算一日，易科罰金」與舊法即修正前刑法第四十一條規定「犯最
    重本刑為三年以下有期徒刑以下之刑之罪，而受六月以下有期徒刑或拘役之宣告
    ，因身體、教育、職業或家庭之關係，執行顯有困難者，得以一元以上三元以下
    折算一日，易科罰金」之結果，新法就被告得予易科罰金之規定，既無較舊法為
    不利之情形，是依刑法第二條第一項前段之規定，自應適用裁判時之法律即修正
    後刑法第四十一條第一項前段之規定，併此敘明。
據上論斷，應依刑事訴訟法第二百九十九條第一項前段，毒品危害防制條例第十條第
二項、第二十三條第二項前段，刑法第十一條前段、第四十七條，第二條第一項前段
、修正後第四十一條第一項前段，罰金罰鍰提高標準條例第二條，判決如主文。
中      華        民      國   九十    年     三    月     三十      日
                                 臺灣臺中地方法院刑事第七庭
                                          法  官    吳  美  蒼
右正本證明與原本無異。
如不服本判決，應於判決送達後十日內向本院提出上訴狀，上訴於臺灣高等法院臺中
分院( 須附繕本 )。
                                          書記官
中      華        民      國      九十    年     四    月      三       日
附錄法條：
毒品危害防制條例第十條第二項：施用第二級毒品者，處三年以下有期徒刑。


司法院資訊處製作；財團法人民間司法改革基金會備份。
